【裁判字號】    99,上易,483
【裁判日期】    990524
【裁判案由】    家庭暴力防治法
【裁判全文】
臺灣高等法院高雄分院刑事判決         99年度上易字第483號
上  訴  人
即  被  告  甲○○
上列上訴人因家庭暴力防治法案件，不服臺灣高雄地方法院99年
度審易字第429 號中華民國99年4 月6 日第一審判決（起訴案號
：臺灣高雄地方法院檢察署98年度偵字第37239 號），提起上訴
，本院判決如下：
     主  文
上訴駁回。
     理  由
一、按不服地方法院之第一審判決而上訴者，應向管轄第二審之
    高等法院為之。上訴書狀應敘述具體理由。上訴書狀未敘述
    上訴理由者，應於上訴期間屆滿後20日內補提理由書於原審
    法院，逾期未補提者，原審法院應定期間先命補正。第二審
    法院認為上訴書狀未敘述理由或上訴有第362 條前段之情形
    者，應以判決駁回之。但其情形可以補正而未經原審法院命
    其補正者，審判長應定期間先命補正。刑事訴訟法第361 條
    、第367 條，分別定有明文。所謂不服第一審判決之具體理
    由，必係依據卷內既有訴訟資料或提出新事證，指摘或表明
    第一審判決有何採證認事、用法或量刑等足以影響判決本旨
    之不當或違法，而構成應予撤銷之具體事由，始克當之（例
    如：依憑證據法則具體指出所採證據何以不具證據能力，或
    依憑卷證資料，明確指出所為證據證明力之判斷如何違背經
    驗、論理法則）；倘僅泛言原判決認定事實錯誤、違背法令
    、量刑失之過重或輕縱，而未依上揭意旨指出具體事由，或
    形式上雖已指出具體事由，然該事由縱使屬實，亦不足以認
    為原判決有何不當或違法者（例如：對不具有調查必要性之
    證據，法院未依聲請調查亦未說明理由，或援用證據不當，
    但除去該證據仍應為同一事實之認定），皆難謂係具體理由
    ，俾與第二審上訴制度旨在請求第二審法院撤銷、變更第一
    審不當或違法之判決，以實現個案救濟之立法目的相契合，
    並節制濫行上訴（最高法院97年度臺上字第892 號判決參照
    ）。是以上訴人之上訴書狀或補提之上訴理由書，雖有敘述
    上訴理由，惟並未具體敘述第一審判決有上述違法、不當情
    形，即與未敘述具體理由無異，其所為上訴，即不符合上訴
    之法定要件。
二、本件原判決以被告甲○○所犯違反保護令罪之罪證明確，量
    處拘役40日，並諭知如易科罰金，以新臺幣1000元折算1 日
    ，已詳敘所憑之證據與認定之理由。所為論敘，經核並無違
    背經驗法則或論理法則，量刑亦屬允當。被告上訴意旨以：
    請檢察官給予補救機會云云。惟查：被告甲○○於民國（下
    同）97年12月19日經原審法院以97年度家護字第1862號核發
    民事通常保護令，命令不得對其妻丙○○及其子女乙○○、
    丁○○暨丙○○父母林賢三、林陳猜香實施身體或精神上不
    法侵害行為；不得直接或間接對丙○○、乙○○、丁○○為
    騷擾、接觸、跟縱行為；應遠離被害人住處及被害人學校至
    少100 公尺；並應於保護令有效期限內完成戒酒輔導教育12
    週，每1 週至少2 小時及認知輔導教育18週，每1 週至少2
    小時之加害人處遇計畫；保護令有效期間為1 年（至98年12
    月18日屆滿）。詎甲○○於收受上揭民事通常保護令後，竟
    基於違反保護令之犯意，僅於保護令有效期間內之98年2 月
    27日參加認知輔導教育1 次，不按時到場接受上述加害人處
    遇計畫，並從98年3 月6 日開始未再前往執行機構接受處遇
    計畫，未及於上開保護令有效期限內完成處遇計畫致違反前
    開保護令等情，業據原審依被告不爭執之陳述，原審法院97
    年度家護字第1862號民事通常保護令、高雄市政府警察局楠
    梓分局保護令執行紀錄表、高雄市政府衛生局98年10月1 日
    高市衛醫字第0980041984號函、高雄市政府衛生局98年8 月
    20日高市衛醫字第0980035198號函、高雄市政府警察局楠梓
    分局協助查訪／加強執行家庭暴力處遇計畫執行記錄表、家
    庭暴力加害人到達／未到達執行機構通知書、高雄市政府警
    察局楠梓分局通知書、送達證書、寄存送達照片、送達郵政
    回執影本、被告之戶役政個人基本資料查詢結果等證據資料
    ，認被告上揭違反保護令犯行之事證明確，而予論處；並已
    審酌被告明知法院已核發民事通常保護令，仍無視於保護令
    之內容，而未依規定完成處遇計畫，及被告之品行、智識程
    度、生活狀況等一切情狀，於法定刑度內量處拘役40日，並
    諭知易科罰金之折算標準。原審顯已斟酌刑法第57條各款所
    列情狀，而未逾越法律所規定之法定刑度範圍，或濫用其權
    限，應不得任意指摘為違法（最高法院72年台上字第6696號
    、75年台上字第7033號判例參照）。被告上訴意旨並未指明
    原審上開論斷有何違法失當，其上開上訴理由，顯非依據卷
    內既有訴訟資料或提出新事證表明原審判決有何不當或違法
    之具體事由。是原審判決並無不當或違法，應認被告提起上
    訴未依據卷內證據資料敘述具體理由之違背法律上程式。
三、綜上所述，被告之上訴理由，不能認係依據卷內訴訟資料指
    摘或表明原審判決有何採證、認事、用法或量刑等足以影響
    判決本旨之不當或違法，而構成應予撤銷之具體事由，其僅
    徒憑己意請求從輕量刑，難謂適法之上訴理由。揆諸上揭規
    定，本件上訴人之上訴屬違背法律上之程式，應依法予以駁
    回，爰不經言詞辯論逕行判決。
據上論斷，應依刑事訴訟法第367 條前段、第372 條，判決如主
文。
中    華    民    國    99    年    5     月    24    日
                    刑事第十庭  審判長法  官 陳中和
                                      法  官 李政庭
                                      法  官 林水城
以上正本證明與原本無異。
本判決不得上訴。
中    華    民    國    99    年    5     月    24    日
                                      書記官 蔡佳君

司法院資訊處製作；財團法人民間司法改革基金會備份。
